【裁判字號】    96,訴,912
【裁判日期】    970110
【裁判案由】    違反槍砲彈藥刀械管制條例
【裁判全文】
臺灣士林地方法院刑事判決               96年度訴字第912號
公  訴  人  臺灣士林地方法院檢察署檢察官
被      告  乙○○
                      頂樓鐵皮.
指定辯護人  本院公設辯護人  甲○○
上列被告因違反槍砲彈藥刀械管制條例案件，經檢察官提起公訴
（96年度偵字第2916號），本院判決如下：
    主  文
乙○○未經許可，寄藏可發射子彈具有殺傷力之改造手槍，處有
期徒刑壹年拾月，併科罰金新臺幣伍萬元，罰金如易服勞役，以
新臺幣壹仟元折算壹日；緩刑參年，緩刑期內付保護管束。扣案
之仿WALTHER 廠PPK/S 型半自動手槍改造之手槍（含彈匣壹個，
槍枝管制編號：0000000000號）壹枝沒收。
    事  實
一、乙○○明知未經主管機關許可，不得寄藏可發射子彈具殺傷
    力之改造手槍，竟於民國96年2 月8 日，在其位於臺北縣汐
    止市○○路○ 段62巷9 號4 樓頂鐵皮屋住處，受友人丙○○
     (另行審理）委託，將仿WALTHER 廠PPK/S 型半自動手槍改
    造可發射子彈具殺傷力之手槍（含彈匣壹個，槍枝管制編號
    ：0000000000號）1 枝寄藏於其上開住處客廳水族箱下鞋櫃
    抽屜內。嗣於96年2 月16日凌晨4 時30分許，為警持本院法
    官簽發之搜索票在該處查獲，並扣得上開改造手槍1 枝。
二、案經臺北縣政府警察局汐止分局報告臺灣士林地方法院檢察
    署檢察官偵查起訴。
    理  由
壹、證據能力部分：
一、本件被告乙○○、辯護人及檢察官對於證人即被告乙○○之
    妹陳雅君於警詢中之證述均同意作為證據，本院審酌該陳述
    作成時之狀況，認為並無不適當之情事，依刑事訴訟法第15
    9 條之5 第1 項之規定，認有證據能力。
二、內政部警政署刑事警察局96年3 月23日刑鑑字第0960030233
    號槍彈鑑定書固屬被告以外之人於審判外之書面陳述，惟上
    開鑑定書係檢察官函令警方向該局請求鑑定（參見偵查卷第
    59頁），內政部警政署刑事警察局實施鑑定之人員依專業知
    識經驗就送鑑事項，於例行之公務中，機械性陳述其判斷意
    見，記載於鑑驗通知書上以為證明具有殺傷力之情形，且查
    無顯不可信之情況，是上開鑑定書之性質為公務員職務上製
    作之證明文書，依刑事訴訟法第159 條之4 第1 款規定，自
    有證據能力。
貳、實體部分：
一、上揭犯罪事實，業據被告乙○○迭於警詢、檢察官偵查及本
    院準備程序期日、審理中坦白不諱（參見偵查卷第9 頁、第
    47至48頁、第55頁，本院卷第37頁、第53至54頁），核與證
    人陳雅君於警詢證述之情節相符（參見偵查卷第18頁），復
    有扣案仿WALT HER廠PPK/S 型半自動手槍改造之手槍1 枝（
    含彈匣1 個，槍枝管制編號：0000000000）可證，該改造槍
    枝經送內政部警政署刑事警察局以性能檢驗法鑑驗結果，認
    係由仿WALTHER 廠PPK/S 型半自動手槍製造之槍枝，換裝土
    造金屬槍管而成之改造手槍，機械性能良好，可擊發適用子
    彈，認具殺傷力等情，有該局96年3 月23日刑鑑字第096003
    0233號槍彈鑑定書1 份足資佐證（參見偵查卷第60至62頁）
    ，足認被告之自白與事實相符，堪以採信，本案事證明確，
    被告犯行堪予認定，自應依法論科。
二、按槍砲彈藥刀械管制條例第8 條第4 項，係將持有與寄藏為
    分別之處罰規定，而寄藏與持有，均係將物置於自己實力支
    配之下，僅寄藏必先有他人之持有行為，而後始為之受寄代
    藏而已，故寄藏之受人委託代為保管，其保管之本身，亦屬
    持有，不過，此之持有係受寄之當然結果，雖不應另就持有
    予以論罪，然未經許可持有槍枝，其持有之繼續，為行為之
    繼續，亦即一經持有該槍枝，罪即成立，至其持有行為終了
    時，均論為一罪，不得割裂。核被告所為，係犯槍砲彈藥刀
    械管制條例第8 條第4 項之未經許可寄藏可發射子彈具有殺
    傷力之改造手槍罪。又本件被告寄藏槍枝之行為，固無足取
    ，惟其係被動地受友人丙○○之委託始同意寄藏上開槍枝，
    且寄藏時間僅1 星期，並未持之犯他罪，犯後亦已坦承犯行
    ，具有悔意，依其犯罪情狀觀之，尚非重大，然其所犯槍砲
    彈藥刀械管制條例第8 條第4 項之未經許可寄藏可發射子彈
    具有殺傷力之改造手槍罪之法定本刑為3 年以上10年以下有
    期徒刑，與其犯罪情節相較，實屬情輕法重，客觀上足以引
    起一般同情，顯有堪資憫恕之處，本院認縱處以法定最低刑
    度猶嫌過重，爰依刑法第59條之規定，減輕其刑。另槍砲彈
    藥刀械管制條例第18條第4 項係規定自白之情形，必須於偵
    查或審判中自白，並供述全部槍械、彈藥之來源及去向，因
    而查獲或因而防止重大危害治安事件之發生者，始能減免其
    刑，該條第4 項既謂「並」供述全部槍砲、彈藥、刀械之來
    源「及」「去向」，自係指已將槍械、彈藥移轉與他人持有
    之情形而言，不包括仍為自己持有之情形在內，此觀同條第
    1 項後段係指已移轉他人持有之情形始有「去向」可明。此
    最高法院93年台上字第4223號判決意旨可參，則本件被告乙
    ○○既仍為自己持有而未將扣案之改造手槍移轉他人，自不
    符合上開減免其刑之要件，至為明確。爰審酌被告被動地同
    意寄藏改造手槍，而改造手槍具有殺傷力，對於社會秩序仍
    有危害，然非鉅大，衡之被告之父親目前在監服刑，母親於
    96年5 月往生，唯一胞妹又離家出走，與妻子亦已仳離，家
    中尚有2 名幼女待被告扶養，業據其陳稱在卷，並有死亡證
    明書1 紙在卷可憑，及其犯罪後坦承犯行之態度良好等一切
    情狀，從輕量處如主文所示之刑，並就罰金部分諭知易服勞
    役之折算標準，以示儆懲。查被告乙○○前雖曾因故意犯罪
    受有期徒刑之宣告，惟於執行完畢後，5 年以內未曾因故意
    犯罪受有期徒刑以上刑之宣告，有臺灣高等法院被告全國前
    案紀錄表在卷可按，其因一時失慮，受友人丙○○之託寄藏
    本件槍枝，致罹刑章，事後已坦承犯行，經此刑之宣告後，
    應知所警惕而無再犯之虞，本院參以上情，因認前開所宣告
    之刑以暫不執行為適當，爰依刑法第74條第1 項第2 款、第
    93條第1 項規定，宣告緩刑3 年，且於緩刑期間交付保護管
    束，以啟自新。扣案仿WALTHER 廠PPK/S 型半自動手槍改造
    之手槍（槍枝管制編號：0000000000號、含彈匣1 個）1 枝
    ，為違禁物，應依刑法第38條第1 項第1 款規定宣告沒收。
據上論斷，應依刑事訴訟法第299 條第1 項前段，槍砲彈藥刀械
管制條例第8 條第4 項，刑法第11條前段、第42條第3 項、第59
條、第74條第1 項第2 款、第93條第1 項、第38條第1 項第1 款
，判決如主文。
本案經檢察官徐名駒到庭執行職務。
中    華    民    國    97    年    1     月    10    日
                  刑事第一庭審判長法  官  洪英花
                                  法  官  林清吉
                                  法  官  雷雯華
以上正本證明與原本無異。
如不服本判決，應於收受送達後10日內向本院提出上訴書狀，其
未敘述上訴之理由者並得於提起上訴後20日內向本院補提理由書
（均須按他造當事人之人數附繕本）。
                                  書記官  陳如玲
中    華    民    國    97    年    1     月    10    日
本案論罪科刑法條全文：
槍砲彈藥刀械管制條例第8條
未經許可，製造、販賣或運輸鋼筆槍、瓦斯槍、麻醉槍、獵槍、
空氣槍或第4 條第1 項第1 款所定其他可發射金屬或子彈具有殺
傷力之各式槍砲者，處無期徒刑或5 年以上有期徒刑，併科新臺
幣1 千萬元以下罰金。
未經許可，轉讓、出租或出借前項所列槍枝者，處5 年以上有期
徒刑，併科新臺幣1 千萬元以下罰金。
意圖供自己或他人犯罪之用，而犯前二項之罪者，處無期徒刑或
7 年以上有期徒刑，併科新臺幣1 千萬元以下罰金。
未經許可，持有、寄藏或意圖販賣而陳列第1 項所列槍枝者，處
3 年以上10年以下有期徒刑，併科新臺幣700 萬元以下罰金。
第 1 項至第 3 項之未遂犯罰之。


司法院資訊處製作；財團法人民間司法改革基金會備份。
